【裁判字號】    90,上訴,382
【裁判日期】    900612
【裁判案由】    偽造貨幣等
【裁判全文】
臺灣高等法院高雄分院刑事判決                      九十年度上訴字第三八二號
    上  訴  人
    即  被  告  甲○○
    指定辯護人  本院公設辯護人  李佩娟
右上訴人因偽造貨幣等案件，不服台灣屏東地方法院八十九年度訴字第六九九號中華
民國九十年一月三十一日第一審判決（起訴案號：台灣屏東地方法院檢察署八十九年
度偵字第八九九號），提起上訴，本院判決如左：
    主  文
上訴駁回。
    事  實
一、甲○○於民國八十三年間曾因偽造文書案件，經臺灣臺南地方法院判處有期徒刑
    四月確定，於八十四年十月十一日執行完畢，猶不知悔改，於八十八年十二月底
    某日，自王家訓處 (已死亡)受領欠款千元鈔票四十五張，共新台幣四萬五千元
    ，竟於八十九年一月間某日，持其中一張千元鈔票在屏東市○○路，向某檳榔攤
    購買檳榔，經該檳榔攤小姐以偽鈔檢驗筆檢出該千元鈔票為偽鈔而拒絕交易後，
    甲○○即發現上開四十五張千元鈔票中，混雜十九張偽造紙幣，竟意圖供行使之
    用而收集之，又於八十九年八十九年二月二日上午，因王家訓前向甲○○借用支
    票購買電腦，惟未將票款三萬元給付甲○○，該支票因而遭退票，甲○○為償還
    電腦公司貨款，以換回該支票，乃擅自進入屏東市○○街一七二巷二十九號王家
    訓所有上開房屋內（無人居住，侵入建築物部分未據告訴、起訴），搬走電腦，
    同時意圖為自己不法之所有，竊取在屋內所發現以信封包裝之二十張千元偽鈔，
    並意圖供行使之用而收集之。嗣於同日下午十六時五十分許，甲○○駕駛車號Ｄ
    八－四三六０號自小客車，在屏東縣九如鄉○○路二十五之一號前，為警發現形
    跡可疑而上前盤查，並在車內駕駛座前方面紙盒下，發現千元偽鈔十六張，另在
    汽車排擋桿中間縫隙內，發現一信封袋內裝二十張千元偽鈔，隨後又自甲○○身
    上皮夾內真鈔中查出千元偽鈔二張，再於八十九年二月十六日，在屏東縣九如鄉
    ○○街三十七號在甲○○之弟黃進榮住處，查獲甲○○所有皮包內之支票簿中另
    夾雜一張千元偽鈔，共計查獲三十九張千元偽鈔。
二、案經屏東縣警察局里港分局報告臺灣屏東地方法院檢察署檢察官偵查起訴。
    理  由
一、訊據被告甲○○固不否認為警查獲三十九張偽鈔，並曾使用一張購買檳榔被發現
    為偽鈔而拒絕交易之事實，惟矢口否認有意圖供行使之用而收集偽鈔犯行，辯稱
    ：王家訓還我錢之後，我只使用過一次，之後我才知道王家訓還我的錢中夾雜有
    偽鈔，我自己總共發現十六張，被警察查獲當天，警察又在我皮包內發現二張偽
    鈔，另外一張則在支票簿中發現，這三張偽鈔是我先前漏未發現的，後來我去王
    家訓那裡搬電腦時，又發現二十張偽鈔，我本來是想要拿去還給王家訓的太太，
    看她是否有辦法處理，否則我就要報警云云。惟查：
(一)被告為警查獲當時，在其駕駛之自小客車駕駛坐前方面紙盒下發現一疊共十六張
    之千元偽鈔，另於駕駛坐右邊排擋桿中間縫隙發現一信封，內有二十張千元偽鈔
    ，又在被告之皮夾真鈔內發現夾有二張偽鈔，最後在搜索被告之弟黃進榮住處時
    ，發現另一張偽鈔等情，業據證人即查獲本案之員警莊文客於偵查中證述綦詳。
    （偵查卷第三六頁）
(二)被告坦承知悉在駕駛座查獲之十六張千元紙鈔及信封袋所裝之二十張千元紙鈔均
    為偽鈔，惟否認明知另外三張千元紙鈔亦為偽鈔，但被告於偵訊中已供稱「 (
    為何兩張偽鈔會放在你皮夾內？)可能拿出來使用時，人家說是假的就放到皮夾
    內。」等語，足證被告自王家訓處受領欠款四萬五千元後，距被查獲為止，長達
    二個月時間，該二張放置於皮包內之偽鈔應已使用過。況查獲之偽鈔，無論鈔票
    色澤、紙質、及防偽特徵，均與真鈔有異，偽鈔部分版面印刷有些許模糊，常人
    稍加注意即可辨識，有扣案之偽鈔可稽，而被告曾於八十九年一月間某日，持其
    中一張千元鈔票向屏東市○○路某檳榔攤購買檳榔，經檳榔攤小姐以偽鈔檢驗筆
    檢出該千元鈔票為偽鈔而拒絕交易之事實，業經被告自承無誤，則被告對扣案之
    三十九千元紙鈔均為偽鈔應知之甚詳，所辯：不知另外放置之三張千元紙鈔是偽
    鈔云云，不足採信。被告明知為偽鈔且曾被拒絕交易，竟仍繼續將偽鈔放置在皮
    包內，顯然有伺機使用偽鈔之意，且其持有偽鈔達三十九張之多，竟未交予警察
    機關處理，被告顯有收集偽鈔以供行使之用之意圖甚明。
(三)證人即王家訓之妻蔡素琴於警訊及偵查中證稱：不認識被告，亦不曾聽王家訓提
    及被告，不知王家訓在外債務狀況，亦不知王家訓曾購買電腦等語（偵查卷第三
    五頁），足證被告所辯核係其與王家訓間之糾葛，被告辯稱：我本來是想要拿去
    還給王家訓的太太，看她是否有辦法處理，否則我就要報警云云，顯係飾卸之詞
    ，不足採信，事證明確，被告犯行堪以認定。
二、核被告意圖供行使之用收集三十九張千元偽鈔之行為，係犯刑法第一百九十六條
    第一項意圖供行使之用收集偽造通用紙幣罪、被告竊取二十張千元偽鈔之行為係
    犯同法第三百二十條第一項竊盜罪。被告竊取該二十張千元偽鈔之目的，在收集
    以圖行使之用，所犯上開二罪間，有方法結果之牽連關係，應從一重論以刑法第
    一百九十六條第一項意圖供行使之用收集偽造通用紙幣罪。被告於八十三年間曾
    因偽造文書案件，經臺灣臺南地方法院判處有期徒刑四月確定，並於八十四年十
    月十一日執行完畢，有卷附被告全國前案紀錄表可按，其受有期徒刑之執行完畢
    ，五年以內再犯有期徒刑以上之罪，為累犯，應加重其刑。
三、被告犯罪事證既明，原審法院依據刑法第一百九十六條第一項、第三百二十條第
    一項、第五十五條、第四十七條、第二百條、罰金罰鍰提高標準條例第一條前段
    規定，並審酌被告犯罪之動機、目的、手段、及其所收集之偽造紙幣多達三十九
    張、並犯後態度等一切情狀，量處有期徒刑參年參月，併敘明扣案之千元偽造紙
    幣三十九張，依刑法第二百條規定宣告沒收。認事用法，核無違誤，被告上訴意
    旨，否認犯罪，為無理由，應予駁回。
據上論斷，應依刑事訴訟法第三百六十八條，判決如主文。
本案經檢察官陳新慶到庭執行職務。
中      華      民      國        九十      年      六    月    十二    日
                              臺灣高等法院高雄分院刑事第六庭
                                  審判長法官  王憲義
                                        法官  張意聰
                                        法官  范惠瑩
右正本證明與原本無異。
如不服本判決，應於判決送達後十日內向本院提出上訴狀，其未述理由者並應於提
出上訴狀後十日內向本院補提理由書（應附繕本)。
                                      書記官  馬蕙梅
中    華    民    國      九十      年       六       月     十  四     日
附錄本案論罪科刑主要法條：
刑法第一百九十六條第一項
行使偽造、變造之通用貨幣、紙幣、銀行券，或意圖供行使之用而收集或交付於人者
，處三年以上十年以下有期徒刑，得併科五千元以下罰金。
                                                                        Ｆ


司法院資訊處製作；財團法人民間司法改革基金會備份。
